【裁判字號】    98,審訴,3856
【裁判日期】    981109
【裁判案由】    毒品危害防制條例
【裁判全文】
臺灣高雄地方法院刑事判決            98年度審訴字第3856號
公  訴  人  臺灣高雄地方法院檢察署檢察官
被      告  甲○○
上列被告因毒品危害防制條例案件，經檢察官提起公訴（98年度
毒偵字第4424號），被告於準備程序中就被訴事實為有罪之陳述
，經本院告知簡式審判程序之旨，並聽取被告與公訴人之意見後
，本院合議庭裁定由受命法官獨任進行簡式審判程序，判決如下
：
    主  文
甲○○犯施用第一級毒品罪，累犯，處有期徒刑拾月，扣案之海
洛因壹包（驗前淨重零點壹壹玖公克，驗後淨重零點壹零玖公克
，含包裝袋壹只）沒收銷燬之。
    事實及理由
一、犯罪事實：
    甲○○前於民國87年間因施用毒品案件，經臺灣桃園地方法
    院（下稱桃園地院）以87年度毒聲字第2936號裁定送觀察、
    勒戒後，認有繼續施用毒品傾向，經裁定送強制戒治，於停
    止強制戒治後，復於停止戒治期間再因施用毒品，為同院以
    88年度毒聲字第6057號裁定撤銷停止戒治，並再以88年度毒
    聲字第6203號裁定送強制戒治，嗣雖經同院以89年度毒聲字
    第1501號裁定停止強制戒治並付保護管束，嗣又遭同院以89
    年度毒聲字第6207號撤銷停止戒治，於90年2 月1 日強制戒
    治期滿，由臺灣桃園地方法院檢察署檢察官以90年度戒偵字
    第135 號為不起訴處分確定；復於前開觀察、勒戒執行完畢
    後5 年內，於90年間因施用毒品案件，經桃園地院以90年度
    毒聲字第3715號裁定送強制戒治並經起訴，經該院以90年度
    訴字第2197號判處有期徒刑11月確定，強制戒治部分於91年
    11月19日執行完畢；又於91年間因施用毒品案件，經桃園地
    院以92年度訴字第314 號判處有期徒刑9 月、5 月，並定應
    執行刑1 年確定，復與上開徒刑接續執行，於94年7 月14日
    假釋出監，並付保護管束，94年3 月27日保護管束期滿未經
    撤銷假釋視為執行完畢。詎其仍不知悔改並戒絕毒癮，基於
    施用第一級毒品海洛因之犯意，於98年7 月14日下午8 時許
    ，在其位於高雄縣梓官鄉○○○街151 號住處內，以注射之
    方式，非法施用第一級毒品海洛因1 次。嗣於同年月16日下
    午9 時45分許，在高雄縣梓官鄉○○路186 號「統一超商」
    前，為警盤查，當場扣得海洛因1 包（驗前淨重0.11 9公克
    ，驗後淨重0.109 公克），並經其同意採集尿液送驗，結果
    呈可待因、嗎啡陽性反應，進而知悉上情。
二、證據：
    上開犯罪事實，有下列證據可資證明：
  (一)台灣檢驗科技股份有限公司98年7月28 日濫用藥物尿液檢驗
    報告、高雄縣警察局岡山分局赤崁派出所毒品案件嫌犯尿液
    採證檢驗對照表各1份。
  (二)高雄市立凱旋醫院濫用藥物成品檢驗鑑定書1 份、扣案之海
    洛因1包（重量如主文所示）。
  (三)被告之自白。
三、論罪：
  (一)被告前因施用毒品案件經裁定送觀察、勒戒、強制戒治，執
    行完畢後經臺灣桃園地方法院檢察署檢察官為不起訴處分，
    5 年內再因施用毒品，經判刑確定，是被告於「初犯」經觀
    察、勒戒、強制戒治後，曾於5 年內再犯，經依法追訴處罰
    ，本案已屬3 犯以上，與毒品危害防制條例第20條第3 項「
    五年後再犯」之情形有別，且因已於「五年內再犯」，顯見
    其再犯率甚高，原實施觀察、勒戒、強制戒治，已無法收其
    實效，而無5 年戒斷期之存在，自無再經觀察、勒戒及強制
    戒治之必要，檢察官逕行起訴，即無不合，合先敘明。
  (二)按海洛因係毒品危害防制條例第2 條第2 項第1 款所稱之第
    一級毒品，不得持有、施用。是核被告施用海洛因之行為，
    係犯該條例第10條第1 項之施用第一級毒品罪，其持有第一
    級毒品，嗣進而施用之，持有之低度行為應為施用之高度行
    為所吸收，不另論罪。被告前有如犯罪事實欄所述經判處有
    期徒刑並執行完畢之情形，此有臺灣高等法院被告前案紀錄
    表在卷可佐，其於徒刑執行完畢5 年之內故意再犯本件有期
    徒刑以上之罪，為累犯，應依法加重其刑。
四、科刑：
  (一)爰審酌施用毒品之行為不僅戕害自身身心健康，亦間接影響
    社會治安，被告前經觀察、勒戒、強制戒治後，仍未能戒斷
    毒癮，復多次再犯毒品案件經判處徒刑，已如前述，顯見其
    對毒品之依賴情形非輕，並考量被告犯後坦承犯行、本件施
    用毒品與前次施用毒品之期間等一切情狀，量處如主文所示
    之刑。
  (二)扣案之白色粉末1包（驗前淨重0.119 公克，驗餘淨重0.109
    公克），確屬第一級毒品海洛因無訛，此有前揭高雄市立凱
    旋醫院98年8 月5 日濫用藥物成品檢驗鑑定書1 紙在卷可稽
    ，而裝盛該第一級毒品海洛因之包裝袋1 只，其中亦含有無
    法析離之第一級毒品海洛因，均應依毒品危害防制條例第18
    條第1 項前段規定諭知沒收銷燬之。至鑑驗耗用之毒品既已
    滅失，自無庸宣告沒收銷毀之。
據上論斷，應依刑事訴訟法第273 條之1 第1 項、第284 條之1
、第299 條第1 項前段，毒品危害防制條例第10條第1 項、第18
條第1 項前段，刑法第11條、第47條第1 項，判決如主文。
本案經檢察官乙○○到庭執行職務
中    華    民    國    98    年    11    月    9     日
                  刑事第十庭  法  官    呂明燕
以上正本證明與原本無異。
如不服本判決應於收受本判決後10日內向本院提出上訴書狀，並
應敘述具體理由，如未敘述上訴理由者，應於上訴期間屆滿後20
日內補提理由書狀於本院（均須按他造當事人之人數附繕本）「
切勿逕送上級法院」。
中    華    民    國    98    年    11    月    9     日
                              書記官    張琇晴
附錄本判決論罪科刑之法條：
毒品危害防制條例第10條
施用第一級毒品者，處六月以上五年以下有期徒刑。
施用第二級毒品者，處三年以下有期徒刑。


司法院資訊處製作；財團法人民間司法改革基金會備份。
